【裁判字號】    95,訴,63
【裁判日期】    950424
【裁判案由】    毒品危害防制條例
【裁判全文】
臺灣高雄地方法院刑事判決                95年度訴字第63號
公  訴  人  臺灣高雄地方法院檢察署檢察官
被      告  甲○○
                    21號
上列被告因違反毒品危害防制條例案件，經檢察官提起公訴（94
年度毒偵字第9634、9406號）及移送併案審理（95年度毒偵字第
第33號、第1338號、第1832號），合議庭裁定由受命法官獨任依
簡式審判程序審理，本院判決如下：
    主  文
甲○○連續施用第一級毒品，累犯，處有期徒刑拾月；扣案殘留
有第一級毒品海洛因之殘渣膠袋壹個、注射針筒壹支均沒收銷燬
。
    事  實
一、甲○○前於民國91年間因偽造文書案件，經法院判處有期徒
    刑4 月確定，於92年5 月24日執行完畢；另於89年間因施用
    毒品案件，經本院裁定送觀察、勒戒後，認有繼續施用毒品
    傾向，再以89年度毒聲字第9048號裁定送強制戒治，嗣經裁
    定停止戒治交付保護管束、撤銷停止戒治等處分，於91年11
    月23日戒治期滿執行完畢釋放。詎甲○○仍不知悔過，明知
    海洛因為毒品危害防制條例所列管之第一級毒品，非經許可
    不得持有、施用，竟復基於施用第一級毒品海洛因之犯意，
    於上開強制戒治執行完畢釋放後之5 年內，自94年8 月份某
    日起至94年12月23日20時許，在其位於高雄縣阿蓮鄉○○村
    ○○路410 巷10弄21號住處，以每2 、3 天施用一次之頻率
    ，連續施用第一級毒品海洛因多次，嗣為警先後於下列時地
    查獲：(一)於94年9 月15日9 時50分許，行經高雄市鼓山區○
    ○○路105 號前，因形跡可疑為警合理懷疑有犯罪嫌疑當場
    攔檢，嗣經其同意採集尿液送驗後呈第一級毒品洛因代謝陽
    性反應。(二)於94年10月20日22時40分許，在高高雄市三民區
    ○○○街118 號前，因形跡可疑為警攔檢，嗣經其同意採集
    尿液送驗後呈第一級毒品海洛因代謝陽性反應。(三)於94年11
    月4 日10時30分許，在高雄市鹽埕區○○○路與北斗街口，
    因形跡可疑為警警攔檢，嗣經其同意採尿送驗後呈第一級毒
    品海洛因代謝陽性反應。(四)於94年12月11日14 時30 分許，
    在高雄市○○區○○街35號，因行跡可疑為警臨檢，嗣經其
    同意採尿送驗後乃呈第一級毒品海洛因代謝陽性反應。(五)於
    94年12月23日20時10分許，在高雄市三民區○○○路與河東
    路口之暗處角落，因行跡可疑，為警臨檢盤查，當場扣得殘
    留有第一級毒品海洛因之注射針筒1 支、殘渣膠袋1 個，嗣
    經其同意採集尿液送驗後，乃呈第一級毒品海洛因代謝陽性
    反應，而知悉上情。
二、案經高雄市政府警察局三民第一分局及鼓山分局移送臺灣高
    雄地方法院檢察署檢察官偵查起訴及移送併案審理。
    理  由
一、按本件被告所犯係死刑、無期徒刑、最輕本刑為3 年以上有
    期徒刑以外之罪，其於準備程序就被訴事實為有罪之陳述，
    經受命法官告知簡式審判程序之旨，並聽取其與公訴人之意
    見後，本院認無不得或不宜改依簡式審判程序進行之情形，
    爰依刑事訴訟法第273 條之1 第1 項、第284 條之1 ，合議
    庭裁定由受命法官獨任進行簡式審判程序，合先敘明。
二、訊據被告對於上開犯罪事實均坦承不諱，且被告5次為警查
    獲時所採集之尿液經送驗結果（尿液代碼分別為E226、G301
    、B185、B205、G376），乃均呈第一級毒品海洛因陽性反應
    ，有高雄市立凱旋醫院濫用藥物尿液檢驗報告書5份在卷可
    稽（本院審理卷頁23、24，9406號偵查卷頁14、15，併案33
    號偵查案警卷頁3 至5 ，併案1338號偵查案警卷頁3 、4 ，
    併案1832偵查案警卷頁15、16），而人體投與海洛因後，迅
    速水解轉變為嗎啡，再循嗎啡之代謝途徑，排出體外，50%
    以上於8 小時內，自尿中排出，90% 於24小時內，自尿中排
    出等情，業據行政院衛生署藥物食品檢驗局以（80）藥檢壹
    字第056954號函闡釋明確。又若以氣相層析質譜儀法作藥物
    及其代謝產物之定性及定量分析，幾乎不會有偽陽性反應產
    生，亦經臺北榮民總醫院83年4 月7 日以83北總內字第3059
    號函釋明確。此外，扣案之殘渣膠袋1 個及注射針筒1 支，
    經送驗後確呈第一級毒品海洛因陽性反應，亦有高雄醫學大
    學附設中和紀念醫院檢驗報告2 紙在卷可憑（審理卷頁49、
    50），是被告供稱其連續施用第一級毒品海洛因，乃與事實
    相符，其犯行堪予認定。
三、按被告前於89年間因犯毒品案件，經本院裁定送觀察勒戒後
    ，認有繼續施用傾向，再裁定送強制戒治，其間經停止戒治
    、撤銷停止戒治處分，於91年11月23日執行完畢，有臺灣高
    等法院被告前案紀錄表、臺灣高等法院在監在押全國紀錄表
    在卷可稽，被告於強制戒治執行完畢釋放後5 年內，再犯本
    件施用毒品犯行，依93年1 月9 日修正後毒品危害防制條例
    規定，應依法論科。故核被告所為，係犯毒品危害防制條例
    第10條第1 項之施用第一級毒品罪。被告持有第一級毒品海
    洛因之低度行為，應為施用之高度行為所吸收，不另論罪。
    其先後多次施用第一級毒品犯行，時間緊接，手法相同，觸
    犯構成要件相同之罪名，顯係基於概括犯意為之，為連續犯
    ，應依刑法第56條之規定論以1 罪，並依法加重其刑。公訴
    人雖未就被告94年10月20日22時50分為警採尿之時回溯24小
    時內之某時（即起訴部分被告連續施用毒品犯行終點）以後
    至94年12月23日20時許（即移送併辦被告最後1 次施用毒品
    犯行之時點），期間連續施用毒品之犯罪事實起訴，然此部
    分與本案起訴部分既有連續犯之裁判上1 罪關係，且經檢察
    官移送併辦審理，本院自得加以審判。被告前因偽造文書案
    件，經法院判處有期徒刑4 月，於92年5 月24日執行完畢，
    有上開前科紀錄在卷可參，其於上開徒刑執行完畢後，5 年
    內再犯本件有期徒刑以上之罪，為累犯，應依刑法第47條規
    定加重其刑，並依法遞加之。爰審酌被告歷經勒戒、戒治程
    序，猶無法戒絕毒癮，且施用之次數頻繁，顯見需藉公權力
    之幫助方能戒除毒品，又其性質上乃屬對自我身心健康之自
    戕行為，對社會所造成之危害並非直接鉅大，及犯罪後坦承
    犯行、態度良好等一切情狀，量處如主文所示之刑。扣案之
    殘留有第一級毒品海洛因之之殘渣膠袋1 個、注射針筒1 支
    ，乃供被告施用毒品所用之物，其上殘留有第一級毒品海洛
    因，因客觀上無法析離，應均視同毒品，爰併依毒品危害防
    制條例第18條第1 項前段宣告沒收銷燬之。
據上論斷，應依刑事訴訟法第299 條第1 項前段、第273 條之1
第1項，毒品危害防制條例第10條第1項、第18條第1項前段，刑
法第11條、第56條、第47條，判決如主文。
本案經檢察官乙○○到庭執行職務。
中    華    民    國    95    年    4     月    24    日
                  刑事第七庭    法  官  蔡川富
以上正本證明與原本無異。
如不服本判決，應於收受送達後10日內向本院提出上訴書狀。
中    華    民    國    95    年    4     月    24    日
附錄本案論罪科刑法條：          書記官  林淑蓮
毒品危害防制條例第10條
施用第1級毒品者，處6月以上5年以下有期徒刑。
施用第2級毒品者，處3年以下有期徒刑。


司法院資訊處製作；財團法人民間司法改革基金會備份。
